【裁判字號】    99,易,3371
【裁判日期】    991224
【裁判案由】    毒品危害防制條例
【裁判全文】
臺灣臺北地方法院刑事判決              99年度易字第3371號
公  訴  人  臺灣臺北地方法院檢察署檢察官
被      告  郭國祥
上列被告因違反毒品危害防制條例案件，經檢察官提起公訴（九
十九年度撤緩偵字第四七一號），本院判決如下：
    主      文
郭國祥施用第二級毒品，累犯，處有期徒刑陸月，如易科罰金，
以新臺幣壹仟元折算壹日。
扣案之第二級毒品甲基安非他命（不含包裝袋，淨重零點柒伍
零公克，驗餘淨重為零點柒伍貳捌公克）壹包沒收銷燬之，包裝
上開第二級毒品甲基安非他命之包裝袋壹個沒收之。
    事實及理由
一、本案犯罪事實除引用如附件所示之起訴書之記載，且起訴書
    犯罪事實欄一第九行所載之「九十年毒偵字第一四三九號」
    ，應予更正為「九十年度毒偵字第一四三九、一三五七號」
    ，犯罪事實欄一第十六、十八行所載之「安非他命」均應更
    正為「甲基安非他命」，犯罪事實欄一第十九行所載之「安
    非他命陽性反應」應予更正為「安非他命類（安非他命、甲
    基安非他命）陽性反應」外，另補充記載如下：郭國祥有持
    有第二級毒品前科，於民國九十七年五月間，因犯施用第二
    級毒品罪，經臺灣桃園地方法院以九十七年度審簡字第一七
    九號簡易判決判處有期徒刑六月確定；於九十七年十二月間
    ，因犯贓物罪，經臺灣桃園地方法院以九十七年度審易字第
    一一一一號判決判處有期徒刑三月確定，二案再經臺灣桃園
    地方法院以九十八年度聲字第五二二號裁定應執行有期徒刑
    七月確定，於九十八年六月十五日縮刑期滿，同年月十六日
    因徒刑執行完畢出監。員警因見郭國祥行跡可疑攔檢盤詰，
    於徵得郭國祥同意後實施搜索，而在其身上扣得其所有之第
    二級毒品甲基安非他命一包（淨重零點七五三零公克，驗餘
    淨重為零點七五二八公克）。
二、證據名稱：
(一)被告郭國祥於偵訊及本院審理中之自白（見本院九十九年十
    二月十七日審判筆錄）。
(二)臺灣尖端先進生技醫藥股份有限公司九十九年四月十四日濫
    用藥物檢驗報告。
(三)扣案之第二級毒品甲基安非他命一包（淨重零點七五三零公
    克，驗餘淨重為零點七五二八公克）、照片列印資料。
(四)臺北市政府警察局萬華分局查獲涉嫌毒品危害防制條例毒品
    初步鑑驗報告單、交通部民用航空局航空醫務中心九十九年
    四月十六日航藥鑑字第○九九二五五一號毒品鑑定書、本院
    八十九年度毒聲字第一九四五號刑事裁定、臺灣臺北地方法
    院檢察署檢察官八十九年度毒偵字第二四七八號不起訴處分
    書、臺灣桃園地方法院檢察署檢察官九十年度毒偵字第一四
    三九、一三五七號不起訴處分書、本院九十三年度易字第四
    九九號刑事判決、臺灣桃園地方法院九十七年度審簡字第一
    七九號刑事簡易判決。
三、按甲基安非他命為毒品危害防制條例第二條第二項第二款所
    稱之第二級毒品。核被告所為，係犯毒品危害防制條例第十
    條第二項之施用第二級毒品罪。其持有第二級毒品甲基安非
    他命之低度行為為施用第二級毒品甲基安非他命之高度行為
    所吸收，不另論罪。查被告於九十七年五月間，因犯施用第
    二級毒品罪，經臺灣桃園地方法院以九十七年度審簡字第一
    七九號簡易判決判處有期徒刑六月確定；於九十七年十二月
    間，因犯贓物罪，經臺灣桃園地方法院以九十七年度審易字
    第一一一一號判決判處有期徒刑三月確定，二案再經臺灣桃
    園地方法院以九十八年度聲字第五二二號裁定應執行有期徒
    刑七月確定，於九十八年六月十五日縮刑期滿，同年月十六
    日因徒刑執行完畢出監，有臺灣高等法院被告前案紀錄表在
    卷可按，其受徒刑之執行完畢，五年以內故意再犯有期徒刑
    以上之罪，為累犯，應依刑法第四十七條第一項之規定，加
    重其刑。爰審酌被告前受觀察勒戒之矯治處遇及刑罰科處執
    行完畢後，猶為本案之施用第二級毒品甲基安非他命之行為
    ，然其所為主要係戕害自身，並未直接積極損害他人之利益
    ，犯罪之動機、目的、手段、國中肄業之智識程度，其係擔
    任木工小工，每日收入約新臺幣一千二百元，暨被告犯罪後
    坦承犯行之態度等一切情狀，量處如主文所示之刑，並諭知
    易科罰金之折算標準。
四、扣案之第二級毒品甲基安非他命一包（不含包裝袋，淨重零
    點七五三零公克，驗餘淨重為零點七五二八公克），應依毒
    品危害防制條例第十八條第一項前段之規定，不問屬於犯人
    與否，宣告沒收銷燬之。再包裝上開第二級毒品甲基安非他
    命之包裝袋一個有防止第二級毒品甲基安非他命裸露、逸出
    及潮濕之功用，並便於攜帶，為供被告施用其所有之第二級
    毒品罪所用之物，且為被告所有，業據其供承在卷，爰依刑
    法第三十八條第一項第二款之規定宣告沒收之。
五、本案為諭知有期徒刑得易科罰金之有罪判決，爰依刑事訴訟
    法第三百十條之一之規定為判決之記載，附此敘明。
據上論斷，應依刑事訴訟法第二百八十四條之一、第二百九十九
條第一項前段、第三百十條之一第一項、第二項，毒品危害防制
條例第十條第二項、第十八條第一項前段，刑法第十一條前段、
第四十七條第一項、第四十一條第一項前段、第三十八條第一項
第二款，判決如主文。
本案經檢察官葉雅婷到庭執行職務
中    華    民    國    99    年    12    月    24    日
                  刑事第十一庭  法  官  黃紹紘
以上正本證明與原本無異。
如不服本判決應於收受送達後十日內向本院提出上訴書狀，並應
敘述具體理由；其未敘述上訴理由者，應於上訴期間屆滿後二十
日內向本院補提理由書（均須按他造當事人之人數附繕本）「切
勿逕送上級法院」。告訴人或被害人如對於本判決不服者，應具
備理由請求檢察官上訴，其上訴期間之計算係以檢察官收受判決
正本之日期為準。
                                書記官  陳靜君
中    華    民    國    99    年    12    月    31    日
附錄本案論罪科刑所犯法條全文
毒品危害防制條例第十條
施用第一級毒品者，處六月以上五年以下有期徒刑。
施用第二級毒品者，處三年以下有期徒刑。
附件：
臺灣臺北地方法院檢察署檢察官起訴書
                                   99年度撤緩偵字第471號
    被      告  郭國祥  男  45歲（民國○○年○○月○○日生）
                        住臺北市○○區○○街2段78巷2號4
                        樓
                        國民身分證統一編號：Ｚ000000000號
上列被告因違反毒品危害防制條例案件，業經偵查終結，認應提
起公訴，茲敘述犯罪事實、證據並所犯法條如下：
        犯罪事實
一、郭國祥曾因贓物案件，經臺灣桃園地方法院判處有期徒刑3
    月確定，於民國98年6月15日執行完畢。郭國祥前因施用毒
    品案件，經臺灣臺北地方法院以89年毒聲字第1945號裁定送
    觀察、勒戒後，因認無繼續施用傾向，於89年8月18日釋放
    出所，並經臺灣臺北地方法院檢察署檢察官以89年毒偵字第
    2478號為不起訴處分確定。又因施用毒品案件，經臺灣桃園
    地方法院以90年毒聲字第1746號裁定送觀察、勒戒後，於90
    年5月3日釋放出所，並由臺灣桃園地方法院檢察署檢察官以
    90年毒偵字第1439號為不起訴處分確定。又於前開觀察、勒
    戒期滿釋放5年內之93年間再犯施用毒品案件，經臺灣臺北
    地方法院於93年6月17日以93年易字第499號判處有期徒刑6
    月確定，於93年7月14日易科罰金執行完畢。嗣又於96年10
    、11月間因施用毒品，為臺灣桃園地方法院於97年6月16日
    判決有期徒刑6月確定。其猶不知悔改，復基於施用第二級
    毒品安非他命之犯意，於99年3月31日晚間7時許，在臺北市
    大同區○○○路○段大稻埕公園內，施用第二級毒品安非他
    命，嗣於同日晚間8時許，在臺北市○○區○○街2段53巷口
    ，為警查獲其持有第二級毒品安非他命1包，經警方採集其
    尿液送鑑定，發現呈第二級毒品安非他命陽性反應，始悉上
    情。
二、案經臺北市政府警察局萬華分局報告偵辦。
        證據並所犯法條
一、證據清單及待證事實：
    ┌──┬─────────┬───────────┐
    │編號│  證  據  名  稱  │  待  證  事  實      │
    ├──┼─────────┼───────────┤
    │1   │被告郭國祥之自白  │全部犯罪事實。        │
    ├──┼─────────┼───────────┤
    │2   │扣案透明結晶物1包 │扣案透明結晶物，係第二│
    │    │、交通部民用航空局│級毒品安非他命之事實。│
    │    │航空醫務中心99年4 │                      │
    │    │月16日航藥鑑字第  │                      │
    │    │0000000號毒品鑑定 │                      │
    │    │書                │                      │
    ├──┼─────────┼───────────┤
    │3   │台灣尖端先進生技醫│被告於上揭時間，曾施用│
    │    │藥股份有限公司濫用│第二級毒品安非他命之事│
    │    │藥物檢驗報告      │實。                  │
    ├──┼─────────┼───────────┤
    │4   │被告之刑案資料查註│被告於89年間，因施用毒│
    │    │紀錄表、臺灣桃園地│品案件，經觀察勒戒後，│
    │    │方法院97年度審簡字│5年內又多次施用毒品之 │
    │    │第179號刑事裁判書 │事實。                │
    └──┴─────────┴───────────┘
二、核被告所為，係犯毒品危害防制條例第10條第2項之施用第
    二級毒品安非他命罪嫌。被告曾因贓物案件，經臺灣桃園地
    方法院判處有期徒刑3月確定，於98年6月15日執行完畢，有
    被告之刑案資料查註紀錄表在卷可證，其於5年內再犯有期
    徒刑以上之本罪，為累犯，請依刑法第47條規定加重其刑。
    扣案之毒品，請依毒品危害防制條例第18條第1項前段規定
    宣告沒收銷燬之。
三、依刑事訴訟法第251條第1項提起公訴。
    此  致
臺灣臺北地方法院
中    華    民    國    99    年    11    月    17    日
                              檢  察  官    朱  應  翔
本件正本證明與原本無異
中    華    民    國    99    年    11    月    25    日
                              書  記  官    林  金  淑
附錄本案所犯法條全文
毒品危害防制條例第10條
施用第一級毒品者，處 6 月以上 5 年以下有期徒刑。
施用第二級毒品者，處 3 年以下有期徒刑。

司法院資訊處製作；財團法人民間司法改革基金會備份。
